

## Perfil

Soy amante de la teconología, me considero una persona responsable, detallista, autodidacta y con mucho entusiasmo en adquirir nuevos conocimientos. Me siento cómodo realizando tareas en equipo, siempre dispuesto a aprender de mis compañeros y compartir mis conocimientos.

Me encuentro en la búsqueda de un lugar en donde pueda aportar mis conocimientos y adquirir experiencia.

### Skills

# Tecnologías Utilizadas

- · NodeJS, React, C, PHP
- · HTML, CSS, Javascript, Bootstrap, JQuery
- · Nginx, Apache
- Ubuntu, Amazon Linux
- · GIT, Github, Jira, Trello, Slack, NPM
- MySQL, MongoDB
- SocketIO, Handlebars, MLab, JWT, Heroku, PostMan, Express, YARGS
- AWS: EBS, EC2, RDS, S3, Route53. Digital Ocean: Droplets.

#### Webinars - Eventos

- Endava: TechFlow: Desmitificando data
- Endava: Endava Tech Nights Desarrollo de videojuegos con Unity para principiantes
- Endava: Java Night en Rosario! 1era edición
- Franco di Leo (Docente UTN-FRBA): AWS Deploy de aplicacion NodeJS

#### Cursos

Learn JavaScript, Udemy - https://www.codecademy.com/learn/introduction-to-javascript octubre 2020 — noviembre 2020

Node: De cero a experto, Udemy - https://www.udemy.com/course/node-de-cero-a-experto/noviembre 2020 — Presente

Desarrollo en React JS, UTN -

https://sceu.frba.utn.edu.ar/wp-content/uploads/2020/07/TEMARIO-Desarrolllo-en-Reacj-JS.pdf septiembre 2020 — Presente

#### **Detalles**

Rosario Argentina +5493413388550 luismilberg@gmail.com

Fecha de nacimiento 21/10/1991

#### Links

Github LinkedIn

#### **Idiomas**

Español

Portugués

Inglés

# Educación

# Bachiller en producción de bienes y servicios, Instituto Politécnico General San Martin, Rosario

marzo 2004 — diciembre 2009

#### Ingenieria Civil - Inconcluso, FCEIA - UNR, Rosario

marzo 2010 — diciembre 2017

Estudié Ingeniería Civil hasta 3er año inconcluso.

# Analista Universitario en Sistemas - En Curso, Instituto Politécnico General San Martin, Rosario

marzo 2019 — Presente

Actualmente me encuentro cursando segundo año de la carrera de Analista Universitario en Sistemas de la UNR

# Experiencia laboral

## Atención al público en Libreria Arcadia, Rosario

mayo 2009 — diciembre 2010

### Administrativo de cuentas corrientes en IGA, Rosario

diciembre 2010 — junio 2012

# Soporte Técnico en IGA, Rosario

julio 2012 — agosto 2013

Desempeñé tareas de Soporte Técnico de forma remota y presencial realizando instalaciones y configuraciones de software, backups, armados de PC y capacitaciones. Realice mis labores en forma bilingüe brindando asistencia en Español y Portugués a clientes de Argentina, Paraguay, Uruguay y Brasil.

### Encargado de Área Logística en IGA, Rosario

septiembre 2013 — junio 2014

Me desempeñé como encargado del área de Logística de la empresa realizando tareas de Encargado de compras, coordinación de envíos, controles y proyecciones de Stock en base a la demanda de la empresa. En este puesto tuve dos personas a cargo, una de las cuales trabajaba en la sede de Brasil de la empresa, también desarrolle mis labores de forma bilingüe en los idiomas Español y Portugués.

#### Atención al Público en Libreria Arcadia, Rosario

febrero 2015 — diciembre 2017

#### Ejecutivo de área Marketing Digital en IGA, Rosario

diciembre 2017 — septiembre 2018

Fui parte del área de Marketing y Diseño de la empresa desempeñando tareas de formulación de informes de resultados de campañas publicitarias, presentación de informes a la gerencia de la empresa, proyección de resultados esperados de campañas de Facebook Ads y Google Ads, creación, control y optimización de campañas de Facebook Ads y Google Ads. En este puesto desarrollé mis tareas de forma bilingüe para clientes de Argentina, Uruguay y Brasil.

# Coordinador de Área de Sistemas en IGA, Rosario

octubre 2018 — octubre 2020

Mis tareas fueron coordinar al equipo de Soporte Técnico de la empresa, realizar análisis de requerimientos para nuevas implementaciones y correcciónes de features existentes en el sistema ERP propietario de la empresa, coordinación de el desarrollador interno de la empresa y de las empresas de desarrollo tercerizadas. Coordinación de las implementaciones de las nuevas features del sistema en los clientes internos. Contacto con las empresas proveedoras de servicios para solicitar la documentación técnica y verificar la viabilidad y posterior integración de sus servicios con el sistema de la empresa. Mantenimiento y configuración de máquinas virtuales en las plataformas AWS y Digital Ocean. Configuración de servidores Apache y Nginx.

En este puesto tuve 5 personas a cargo y desempeñé mis tareas de forma bilingüe en español y portugués interactuando con clientes internos y proveedores (agencias de marketing y empresas de pasarela de pago de Brasil, Argentina y Paraguay).

Coordiné la integración de las plataformas de marketing de Facebook Ads, Google Ads, los chatbots de Cliengo, Manychat y Chatfuel, las pasarelas de pago Mercadopago, Pagseguro (Brasil) y Bancard (Paraguay) y las API para emisión de Notas Fiscales de Productos y Servicios para la Fazenda de Brasil y las distintas Prefeituras respectivamente.

#### ■ Referencias

Barney Zicarelli de IGA

bpz75@hotmail.com · +5493416727980

Roberto Goria de Librería Arcadia +5493415105910